【裁判字號】    89,易,659
【裁判日期】    890927
【裁判案由】    竊盜
【裁判全文】
臺灣屏東地方法院刑事判決                          八十九年度易字第六五九號
    公  訴  人  臺灣屏東地方法院檢察署檢察官
    被      告  乙○○
右列被告因竊盜案件，經檢察官提起公訴（八十九年度偵字第二五○二號），本院判
決如左：
    主  文
乙○○竊盜，累犯，處拘役伍拾日。
    事  實
一、乙○○曾因違反肅清煙毒條例經法院判處有期徒刑三年三月確定，於民國八十七
    年八月十四日執行完畢，復因違反麻醉藥品管理條例經法院判處有期徒刑五年二
    月確定而接續執行，現仍假釋中，竟不知悔改，意圖為自己不法之所有，於民國
    八十九年四月二十日上午十時二十五分許，騎乘機車行經屏東市○○街二號「巨
    蛋超商」前，因見甲○○所有之機車停放該處，且該車腳踏板上置有手提皮包一
    只，竟即趁四下無人注意之際，徒手竊取該只甲○○所有之皮包（內有計算機一
    台、錄音帶二卷、書一本、南山人壽保險資料等物），得手後並即騎車逃逸。嗣
    旋由甲○○發覺皮包遭竊因而報警循線查獲。
二、案經屏東縣警察局屏東分局報請台灣屏東地方法院檢察署檢察官偵查起訴。
    理  由
一、訊據被告乙○○固不諱言於右揭時地拿取被害人甲○○所有之皮包一只之事實，
    惟猶矢口否認竊盜犯行，辯稱：伊當天有吃安眠藥，伊不知為何要拿那個皮包云
    云。經查：被告所涉右揭竊盜犯行事實，業據被害人甲○○在指述無誤，復有被
    害人立據之贓物保領結一紙足稽；且該屏東市○○街二號「巨蛋超商」店外所設
    攝影機適亦攝得被告行竊經過甚明，有該錄影帶附卷為憑；而經台灣屏東地方法
    院檢察署檢察官及本院實勘該錄影帶結果，被告雖有騎車撞倒被害人甲○○該部
    機車之情事，惟該次撞擊至為輕微，且被告拿取被害人所有之皮包之前，猶知四
    處張望，並於架起被害人機車之同時，順勢將被害人之皮包拿至其機車手把上吊
    掛好，次再環顧四周後離去，過程順暢並無任何神智不清之情，參以被告於警訊
    時即同日下午一時三十五分時能理解警員之訊問，亦據證人丙○○即承辦之警員
    證述在卷，益見被告行為當時顯非誤取至明。綜上所述，被告所辯顯屬事後卸責
    之詞，無足採信，罪證明確，應依法論科。
二、核被告所為，係犯刑法第三百二十條第一項之竊盜罪。又被告曾因違反肅清煙毒
    條例經法院判處有期徒刑三年三月確定，於民國八十七年八月十四日執行完畢，
    有本院被告全國前案紀錄表在卷可按，五年之內再犯有期徒刑以上刑之本罪，為
    累犯，應依法加重其刑。爰審酌被告素行不佳，此有被告本院全國前案紀錄表在
    卷可按，其犯罪之手段、目的、所生之危害尚非重大，惟犯後飾詞否認犯行，量
    處如主文所示之刑。
據上論斷，應依刑事訴訟法第二百九十九條第一項前段，刑法第三百二十條第一項、
第四十七條，罰金罰鍰提高標準條例第一條前段，判決如主文。
本案經檢察官陳新君到庭執行職務。
中      華      民      國      八十九      年      九    月    二十七  日
                                      臺灣屏東地方法院刑事第一庭
                                          審判長  法  官 潘正屏
                                                  法  官 包梅真
                                                  法  官 郭書豪
右正本證明與原本無異。
對於本判決如有不服應於收受送達後十日內向本院提出上訴書狀上訴於台灣高等法院
高雄分院並按他造當事人之人數附具繕本。
                                                  書記官 潘豐益
中      華      民      國      八十九      年    九    月    二十七    日
附錄論罪科刑法條
中華民國刑法第三百二十條
(普通竊盜罪、竊佔罪)
意圖為自己或第三人不法之所有，而竊取他人之動產者，為竊盜罪，處五
年以下有期徒刑、拘役或五百元以下罰金。
意圖為自己或第三人不法之利益，而竊佔他人之不動產者，依前項之規定
處斷。
前二項之未遂犯罰之。


司法院資訊處製作；財團法人民間司法改革基金會備份。
